【裁判字號】    98,易,44
【裁判日期】    980324
【裁判案由】    竊盜
【裁判全文】
臺灣桃園地方法院刑事判決                98年度易字第44號
公  訴  人  台灣桃園地方法院檢察署檢察官
被      告  乙○○
                    （現於台灣桃園監獄執行中）
上列被告因竊盜案件，經檢察官提起公訴（97年度偵字第16175
號），本院判決如下：
    主  文
乙○○結夥三人以上竊盜，處有期徒刑柒月。
    事  實
一、乙○○前曾於民國93年間偽造文書案件，經本院以93年度訴
    字第1181號判決判處有期徒刑1 年10月，緩刑5 年確定，其
    後經本院以97年度撤緩字第117 號裁定撤銷緩刑確定；於95
    年間復因偽造文書案件，經本院以95年度易字第1049號判決
    判處有期徒刑8 月確定，嗣經本院以96年度聲減字第8506號
    裁定減為有期徒刑4 月確定；其後經本院以97年度聲減字第
    1008號裁定就上開經判處之有期徒刑1 年10月減為有期徒刑
    11月，並與上開經減刑後之有期徒刑4 月，定應執行有期徒
    刑1 年1 月確定；於96年間因違反就業服務法等案件，經台
    灣高等法院以97年度上易字第2328號判決就違反就業服務法
    部分判處有期徒刑5 月，就偽造文書部分判處有期徒刑3 月
    ，應執行有期徒刑6 月確定，並與上開應執行之有期徒刑1
    年1 月接續執行，於98年2 月3 日入監執行，現仍在執行中
    （不構成累犯）。詎乙○○仍不知悔改，與真實姓名年籍不
    詳之綽號（音譯）「阿享」（下稱「阿享」）及「阿段」（
    下稱「阿段」）之越南籍成年男子2 人，共同基於意圖為自
    己不法所有之犯意聯絡，於97年3 月1 日下午5 時42分許，
    由乙○○駕駛其所有車號9N-1692 號自小客車搭載「阿享」
    、「阿段」至桃園縣蘆竹鄉○○路○ 段16號之「成蕙商店」
    前，推由乙○○負責佯裝購買商品轉移店員注意，而「阿享
    」、「阿段」則趁機下手竊取店內財物，其後「阿享」、「
    阿段」即先下車進入該店內，乙○○亦下車尾隨進入，乙○
    ○乃至櫃台前詢問店員甲○○購買感冒藥水事宜，藉以移轉
    店員甲○○之注意，並由「阿享」、「阿段」趁無人注意之
    際，徒手竊取貨架上之金門85度高粱酒0.75公升裝共5 瓶（
    價值新台幣〈下同〉3,000 元），並分別藏置於所穿著之外
    套內得手，「阿享」並拿取架上雞蛋3 顆放置在櫃台，佯委
    由乙○○結帳付錢藉以掩護，使「阿享」、「阿段」2 人得
    以先行離開該店。嗣經店員甲○○發覺有異，經調閱監視錄
    影光碟，始知悉上情。
二、案經桃園縣政府警察局蘆竹分局報請台灣桃園地方法院檢察
    署檢察官偵查起訴。
    理  由
甲、證據能力部分：
一、證人甲○○於警詢中之證述部分：按被告以外之人於審判外
    之陳述雖不符刑事訴訟法第159 條之1 至之4 等4 條之規定
    ，而經當事人於審判程序同意作為證據，法院審酌該言詞陳
    述或書面陳述作成時之情況，認為適當者，亦得為證據，同
    法第159 條之5 第1 項定有明文。立法意旨在於傳聞證據未
    經當事人之反對詰問予以核實，原則上先予排除。惟若當事
    人已放棄反對詰問權，於審判程序中表明同意該等傳聞證據
    可作為證據，基於尊重當事人對傳聞證據之處分權，及證據
    資料愈豐富，愈有助於真實發見之理念，且強化言詞辯論主
    義，使訴訟程序得以順暢進行，上開傳聞證據亦均具有證據
    能力。查證人甲○○於警詢中為證述，其性質雖屬傳聞證據
    ，惟業經本院於準備程序時徵詢經被告意見，被告已陳明同
    意有證據能力，本院審酌上開筆錄作成時，較無人情施壓或
    干擾，亦無不當取供之情形，認為以之作為本案之證據亦屬
    適當，是其於警詢之證述，自具有證據能力。
二、證人甲○○於檢察官訊問時之證述部分：按被告以外之人於
    偵查中向檢察官所為之陳述，除顯有不可信之情況者外，得
    為證據，刑事訴訟法第159 條之1 第2 項定有明文。查證人
    甲○○於檢察官訊問時所為之證述，查無顯不可信之情況，
    依前開規定，得為證據，且經具結以擔保其證詞之真實性及
    憑信性，且被告於本院準備程序時亦陳明同意有證據能力，
    是其於檢察官訊問時所為之證述，自具有證據能力。
乙、認定事實之理由及依據：
一、訊據被告乙○○固坦認於上揭時、地有駕駛9N-1692 號自小
    客車搭載「阿享」及「阿段」一同前往「成蕙商店」，且進
    入該店，其後再一同離開之事實，惟矢口否認有何竊盜犯行
    ，辯稱：伊不知道「阿享」、「阿段」竊取成蕙商店內5 瓶
    高粱酒，不是伊所竊取的云云。經查：
（一）查「成蕙商店」於上揭時間確遭人以上開方式徒手竊取貨
      架上之高粱酒共5 瓶之事實，業據證人甲○○於警詢及檢
      察官訊問時證述明確，復有監視錄影光碟附卷可稽。又該
      監視錄影光碟，經本院當庭以POWER DVD 播放軟體播放勘
      驗結果：（影片中2 名男子，分別以A 男、B 男稱之）軟
      體時間04：02 B男至冷藏櫃旁之架上先蹲下後即拿取2瓶
      高粱酒，復走向於同一走道A 男處，將2 瓶高粱酒交付A
      男，A 男將高粱酒從外套下方塞入外套內。
      軟體時間04：27）
      B 男復至冷藏櫃旁之架上拿取2 瓶高粱酒，走向於同一走
      道A 男處，將其中1 瓶高粱酒交付A 男，2 人分別將己所
      持之高粱酒塞入外套內。
      軟體時間04：49
      B 男又走向冷藏櫃方向，以背對冷藏櫃之方式，蹲下後以
      左手拿取1 瓶高粱。
      而被告乙○○於審理中亦稱：畫面中的男子就是「阿享及
      「阿段」等語（見本院98年3 月10日審判筆錄第2 、3 頁
      ）。
（二）關於被告進入該商店內後之行徑，證人即店員甲○○於檢
      察官訊問時證稱：被告先跟伊買東西，被告是拿了一瓶價
      值20元的感冒藥水，問伊說3 歲以下小孩可不可以喝，伊
      就說應該不行，但被告還是先結帳買下來，結帳之後被告
      還是在店裡晃來晃去的，當時因為是尖峰時刻很忙，伊在
      幫客人結帳，等到結帳客人比較少時，被告又跑到櫃台前
      面擋住伊的視線來問伊問題，被告是邊問伊問題邊回頭看
      ，被告問了伊將近快1 分鐘的問題，而這些問題中有包含
      重複問伊被告剛才買的藥水3 歲以下小孩可不可以喝，等
      到又有客人要結帳，被告就讓開又在櫃台附近晃，後來在
      客人最多的時候，被告等人才拿了幾顆價值10多元的雞蛋
      ，插隊來付帳，另外2 人站在被告後面，由被告付錢，被
      告付完錢後，另2 人先離開，被告才跟著出去等語（見偵
      查卷第25頁）。參諸被告於本院審理時已供明其最小的小
      孩已17歲，則被告本即無為3 歲以下小孩購買感冒藥水之
      理；況依證人甲○○上開證述情形，關於被告詢問證人甲
      ○○感冒藥水，係多次重複詢問，且係利用商店內客人較
      少之際，並擋住證人甲○○之視線且不時回頭張望，而有
      其他客人至櫃台結帳被告即自行讓開，均有異於一般人至
      商店內消費結帳習慣，而被告、「阿享」、「阿段」在該
      店內約10餘分鐘，若僅購買雞蛋，實無在該店內停留長達
      10 餘 分鐘之理。堪認被告當時係在店家負責佯裝購買商
      品轉移店員注意，而便於「阿享」、「阿段」則趁機下手
      竊取店內財物。
（二）至被告雖以前詞置辯，惟查：
    1.查「阿享」、「阿段」所下手竊取之高粱酒瓶身乃係玻璃
      製造而成，重量非輕，而本件竊取手法係藏置在外套內，
      且分別藏至2 瓶、3 瓶，衡情當無法長時間藏置在外套內
      ，被告竟稱全然不知「阿享」、「阿段」有竊取上開高粱
      酒，已難置信。
    2.被告既迭稱「阿享」、「阿段」當時身上均有現金，而買
      雞蛋不過區區10餘元，實無由被告幫忙付錢之理，
    3.被告就其當日是否有購買感冒藥水乙節，於本院審理時先
      稱：沒有購買感冒藥水云云，旋又改稱：伊忘記當天有沒
      有問證人甲○○感冒藥水3 歲以下小孩可不可以喝，如果
      有也是幫別人問的云云。被告就其當日與「阿享」及「阿
      段」之行程，於警詢時稱：當日離開成蕙商店後就開車至
      竹圍漁港云云；於本院審理時稱：當天他們3 人從湖口上
      車，一起到八里，後來他們3 人從八里回來去竹圍漁港買
      海鮮，買完海鮮後經過蘆竹海山路的這家店（即成蕙商店
      ），「阿享」、「阿段」說要買飲料，後來伊就開車載「
      阿享」、「阿段」回湖口云云，前後所述不同，益見情虛
      。
    4.查被告稱「阿享」、「阿段」有交付其1,000 元作為加油
      錢，惟查被告、「阿享」、「阿段」當日行程，充其量不
      過由新竹縣湖口鎮至台北縣八里鎮來回之距離，而「阿享
      」、「阿段」既係外籍勞工，手頭應非闊渥，實無交付此
      不相當之油錢與被告之理。
    5.綜上，本件被告所辯，顯係卸責之詞，不足採信。
（三）本件事證明確，被告犯行堪予認定，應依法論科。
二、核被告乙○○所為，係犯刑法第321 條第1 項第4 款之結夥
    3 人以上竊盜罪。被告乙○○與「阿享」、「阿段」之間，
    均有犯意聯絡及行為分擔，均為共同正犯。至公訴人認被告
    構成累犯，應依法加重其刑云云，惟查受徒刑之執行完畢，
    或一部之執行而赦免後，5 年以內故意再犯有期徒刑以上之
    罪者，始構成累犯，此觀刑法第47條第1 項規定甚明。倘應
    併合處罰之數罪，經分別判處有期徒刑確定，雖其中一罪先
    予執行，但法院依檢察官聲請定其應執行之刑確定後，先前
    已執行之有期徒刑部分，僅發生應於執行刑中予以扣除之問
    題，在所裁定之執行刑尚未全部執行完畢前，不能認為其中
    一罪已執行完畢（最高法院96年度台上字第3867號判決意旨
    參照）。查被告前經本院以95年度易字第1049號判決判處之
    有期徒刑減得之刑，雖曾於96年11月19日易科罰金；惟該罪
    與本院以93年度訴字第1181號判決判處之有期徒刑減得之刑
    ，既合於定應執行刑之要件，且經本院以97年度聲減字第10
    08號裁定定其應執行之刑，有台灣高等法院被告前案紀錄表
    1 份在卷可按，是被告上開易科罰金執行情形，揆諸上開說
    明，僅係部分執行，而非已執行完畢，是本件被告尚不應論
    以累犯，公訴人此部分認定，尚有誤會，一併敘明。爰審酌
    被告不思以正當方式獲取財物，所竊取財物之價值，所生危
    害，並酌以被告犯後飾詞卸責，矢口否認犯行而無悔意之犯
    後態度等一切情狀，量處如主文所示之刑。
據上論斷，應依刑事訴訟法第284 條之1 、第299 條第1 項前段
，刑法第28條、第321 條第1 項第4 款，判決如主文。
本案經檢察官陳仁傑到庭執行職務。
中    華    民    國    98    年    3     月    24    日
                  刑事第一庭    法  官  鄭吉雄
以上正本證明與原本無異。
如不服本判決，應於判決送達後10日內向本院提出上訴狀（應附
繕本），其未敘述上訴理由者，應於上訴期間屆滿後20日內補提
理由書狀於本院，上訴於台灣高等法院。
                                書記官  劉宗源
中    華    民    國    98    年    3     月    24    日
附錄所犯法條：
中華民國刑法第321條（加重竊盜罪）
犯竊盜罪而有左列情形之一者，處 6 月以上、 5 年以下有期徒
刑：
一、於夜間侵入住宅或有人居住之建築物、船艦或隱匿其內而犯
    之者。
二、毀越門扇、牆垣或其他安全設備而犯之者。
三、攜帶兇器而犯之者。
四、結夥三人以上而犯之者。
五、乘火災、水災或其他災害之際而犯之者。
六、在車站或埠頭而犯之者。


司法院資訊處製作；財團法人民間司法改革基金會備份。
